【裁判字號】    89,易,78
【裁判日期】    890731
【裁判案由】    毒品危害防制條例
【裁判全文】
台灣彰化地方法院刑事判決                            八十九年度易字第七八號
    公  訴  人  臺灣彰化地方法院檢察署檢察官
    被      告  甲○○
右列被告因違反毒品危害防制條例案件，茲經檢察官提起公訴（八十八年度毒偵字第
一六五三號），本院判決如左：
    主  文
甲○○持有第二級毒品，處拘役參拾日，如易科罰金，以佰元折算壹日。
扣案之第二級毒品安非他命壹包（毛重零點肆零陸公克）沒收銷燬之。
    事  實
一、甲○○前曾因施用毒品案件，經本院以八十八年度毒聲字第二九五二號裁定送觀
    察、勒戒後，認無繼續施用毒品之傾向，由台灣彰化地方法院檢察署檢察官於民
    國（下同）八十八年八月二日，以八十八年度偵字第七五二０號不起訴處分確定
    。詎甲○○仍不知悔改，於八十八年十一月八日晚間十時三十分許，在彰化縣溪
    湖鎮○○路○段二六三號前，持有第二級毒品安非他命一包（毛重０．四０六公
    克），為彰化縣警察局溪湖分局員警當場查獲，並扣押該包安非他命。
二、案經彰化縣警察局溪湖分局報請台灣彰化地方法院檢察署檢察官偵查起訴。
    理  由
一、訊據被告甲○○矢口否認有何右揭犯行，辯稱：上開扣案之安非他命係綽號「白
    板」男子丟給伊，伊不想要，正要丟還給他時就被警察查獲，綽號「白板」男子
    當場跑了云云。惟查：證人即查獲之彰化縣警察局溪湖分局警員洪榮甲於偵訊時
    證稱：扣案安非他命係在甲○○口袋內當場查獲，．．．．，且查獲當時車上僅
    有甲○○一人，並未見有人下車（逃跑）等語，又上開白色透明結晶體一小包，
    檢出有甲基安非他命成分，復有法務部調查局檢驗通知書一紙在卷足憑，此外，
    並有如主文所示之物扣案可資佐證，被告上開所辯顯係卸責之詞，不足採信，其
    犯行堪予認定。
二、核被告所為，係犯毒品危害防制條例第十一條第二項之罪。爰審酌被告品行、智
    識程度、犯罪之動機，所生危害及犯罪後態度等一切情狀，量處如主文所示之刑
    ，並諭知易科罰金之折算標準，以示儆懲。扣案之安非他命一包（毛重０．四０
    六公克）為毒品，應沒收銷燬之。
據上論斷，應依刑事訴訟法第二百九十九條第一項前段，毒品危害防制條例第十一條
第二項、第十八條第一項前段，刑法第十一條前段、第四十一條，罰金罰鍰提高標準
條例第二條，判決如主文。
本案經檢察官詹昭書到庭執行職務。
中      華      民      國    八十九    年      七      月    三十一    日
                                      台灣彰化地方法院刑事第二庭
                                            法      官  康  弼  周
右正本證明與原本無異。
如不服本判決，應於判決送達後十日內向本院提出上訴狀( 須附繕本 )。
                                            法院書記官  田  慧  賢
中      華      民      國    八十九    年      八      月      三      日
毒品危害防制條例第十一條：
持有第一級毒品者，處三年以下有期徒刑、拘役或新臺幣五萬元以下罰金。
持有第二級毒品者，處二年以下有期徒刑、拘役或新臺幣三萬元以下罰金。
持有專供製造或施用毒品之器具者，處一年以下有期徒刑、拘役或新臺幣一萬元以
  下罰金。
毒品危害防制條例第十八條：
查獲之毒品及專供製造或施用毒品之器具，不問屬於犯人與否，均沒收銷燬之。但合
於醫藥或研究之用者，得不予銷燬。
前項合於醫藥或研究用毒品或器具之管理辦法，由法務部會同行政院衛生署定之。


司法院資訊處製作；財團法人民間司法改革基金會備份。
